臺灣臺北地方法院民事簡易判決
110年度北簡字第15981號
原      告  良京實業股份有限公司

法定代理人  平川秀一郎

訴訟代理人  魏嘉建  
被      告  卓豊洋


上列當事人間請求給付簽帳卡消費款等事件，本院於中華民國11
0年11月9日言詞辯論終結，判決如下：
    主      文
被告應給付原告新臺幣壹拾伍萬貳仟肆佰壹拾玖元，及其中新臺
幣玖萬捌仟捌佰貳拾陸元，自民國九十七年十二月一日起至民國
一百零四年八月三十一日止，按週年利率百分之十九點七一計算
之利息，暨自民國一百零四年九月一日起至清償日止，按週年利
率百分之十五計算之利息。
被告應給付原告新臺幣壹拾陸萬伍仟壹佰貳拾壹元，及其中新臺
幣壹拾伍萬參仟零伍拾陸元，自民國九十五年十月二十五日起至
清償日止，按週年利率百分之十二點一七計算之利息，暨自民國
九十五年十月二十五日起至民國九十六年一月二十四日止，按上
開利率百分之二十計算之違約金。
原告其餘之訴駁回。
訴訟費用新臺幣參仟陸佰肆拾元由被告負擔百分之九十四，餘由
原告負擔。
本判決第一項得假執行。但被告以新臺幣壹拾伍萬貳仟肆佰壹拾
玖元為原告預供擔保後，得免為假執行。
本判決第二項得假執行。但被告以新臺幣壹拾陸萬伍仟壹佰貳拾
壹元為原告預供擔保後，得免為假執行。
    事實及理由
一、按當事人得以合意定第一審管轄法院，但以關於由一定法律
    關係而生之訴訟為限，前項合意，應以文書為之，民事訴訟
    法第24條定有明文。查訴外人慶豐商業銀行股份有限公司(
    下稱慶豐銀行）與被告所簽訂之信用卡約定條款第25條、貸
    款契約第18條約定，係合意以本院為本契約涉訟時之第一審
    管轄法院，是以原告向本院提起本件訴訟，本院自有管轄權
    。又被告經合法通知，未於言詞辯論期日到場，核無民事訴
    訟法第386條所列各款情事，爰依原告之聲請，由其一造辯
    論而為判決。另原告於訴訟進行中陳明聲明第1項逾期手續
    費約款不請求等語(見本院卷第47頁)，核其所為，屬應受判
    決事項聲明之減縮，依民事訴訟法第255條第1項第3款規定
    ，應予准許，合先敘明。
二、原告主張：被告於民國90年11月6日與慶豐銀行訂立信用卡
    使用契約，並領用慶豐銀行所發行之信用卡使用，依約被告
    得持卡於特約商店記帳消費並應依約繳付消費款項，詎被告
    自97年12月1日起即未依約繳款，迭催不理，尚積欠消費款
    本金98,826元，利息53,593元，違約金18,600元，合計171,
    019元，而慶豐銀行於95年8月31日將前揭對被告之信用卡債
    權讓與訴外人慶銀資產管理股份有限公司(下稱慶銀公司)，
    慶銀公司於98年3月31日再讓與原告；被告又於93年10月20
    日與慶豐銀行訂立貸款契約，向慶豐銀行借款270,000元，
    約定借款期間自93年10月21日起至96年10月21日止，分36期
    清償，利息前3個月按固定週年利率3%計算，第4個月起按慶
    豐銀行放款基準利率加年利率7.75%機動計算（目前為週年
    利率12.17%），如遲延繳款時，逾期在6個月以內者，按約
    定利率10%，逾期超過6個月部分，按約定利率20%計付違約
    金，詎被告未依約繳款，迭催不理，至95年10月24日止，尚
    積欠本金153,056元，利息11,098元，違約金967元，合計16
    5,121元，而慶豐銀行於95年10月31日將前揭對被告之貸款
    債權讓與訴外人慶銀資產管理股份有限公司(下稱慶銀公司)
    ，慶銀公司於98年3月31日再讓與原告，原告並均以起訴狀
    繕本送達再為債權讓與之通知，爰依契約法律關係起訴請求
    ，並聲明：㈠被告應給付原告171,019元，及其中98,826元，
    自97年12月1日起至104年8月31日止，按週年利率19.71%計
    算之利息，暨自104年9月1日起至清償日止，按週年利率15%
    計算之利息。㈡被告應給付原告165,121元，及其中153,056
    元，自95年10月25日起至清償日止，按週年利率12.17%計算
    之利息，暨自95年10月25日起至清償日止，按上開利率20%
    計算之違約金。
三、被告經合法通知，未於言詞辯論期日到場，亦未提出書狀作
    何聲明陳述。
四、本院得心證之理由：
　㈠請求給付信用卡消費款本金及利息暨貸款本金、利息、違約
    金部分：
　　經查，原告前揭主張，業據其提出與其所述相符之慶豐銀行
    信用卡申請書、慶豐銀行信用卡約定條款、慶豐銀行信用卡
    分攤表、慶豐銀行信用卡債權讓與證明書、慶銀公司信用卡
    債權讓與證明書、慶豐銀行信用卡債權讓與通知函、慶豐銀
    行貸款契約、慶豐銀行借款交易明細查詢、慶豐銀行放款基
    準利率歷次調整明細表、慶豐銀行借款債權讓與證明書、慶
    銀公司借款債權讓與證明書、慶豐銀行消貸債權移轉通知函
    為證，又被告經合法通知，既未於言詞辯論期日到場爭執，
    復未提出書狀答辯以供本院斟酌，依民事訴訟法第436條第2
    項、第280條第3項、第1項之規定，即視同自認原告之主張
    ，堪認原告上開主張為真實。故原告請求給付信用卡消費
　　款本金98,826元，利息53,593元，合計152,419元，暨借款
    本金153,056元，利息11,098元，違約金967元，合計165,12
    1元，均洵屬有據。
　㈡請求信用卡違約金部分：
　　按當事人得約定債務人於債務不履行時，應支付違約金；約
    定之違約金額過高者，法院得減至相當之數額，民法第250
    條第1項、第252條，分別定有明文。又查定型化契約條款，
    乃企業經營者為與不特定多數消費者訂立同類型契約之用，
    所提出預先擬定之契約條款。由於該條款內容係企業經營者
    所預先、片面擬定，通常僅為自身之最大利益考量，將不利
    益之風險轉嫁由消費者承擔，而一般消費者於訂約之際，亦
    因缺乏詳細審閱之機會及能力，或因市場壟斷而無選擇機會
    ，或因經濟實力、知識水準造成締約地位實質上之不平等，
    以致消費者對於該內容僅能決定接受或不接受，別無討價還
    價之餘地。再查，依被告與慶豐銀行所簽訂之信用卡約定條
    款第15條第3項約定循環信用利息按年息19.71%計算，第16
    條約定延滯第1個月計付逾期手續費(違約金)150元，延滯第
    2個月當月加計付逾期手續費(違約金)300元，延滯第3個月
    以上每月加計付逾期手續費(違約金)600元(見本院卷第8頁)
    ，則信用卡循環信用利息合併違約金計算，已逾民法第205
    條規定之法定利率上限，原告有規避法定利率上限予以巧取
    利益之嫌，依上開說明，本院認原告請求給付慶豐銀行信用
    卡違約金18,600元，已逾法定利率上限而屬過高，對被告有
    失公平，爰予刪除。
　㈢請求借款違約金約款部分：
　　末依金融監督管理委員會以102年11月18日金管銀合字第102
    30003860號公告、並自103年5月18日生效之消費性無擔保貸
    款定型化契約應記載事項第7條第2項第1款規定：「逾期六
    個月以內者，按原借款利率之百分之十，逾期超過六個月部
    分，按原借款利率之百分之二十，按期計收違約金，每次違
    約狀態最高連續收取期數為九期。」，是依上開規定，金融
    機構就消費性無擔保貸款之違約金收取，最高連續收取期數
    為9期，本院審酌上開103年5月18日生效之消費性無擔保貸
    款定型化契約應記載事項第7條第2項第1款規定，認原告請
    求之違約金尚屬過高，對被告有失公平，爰予刪除自96年1
    月25日起至清償日止，按原借款利率20%計算之違約金部分
    之請求。
　㈣從而，原告據以提起本訴，請求被告給付如主文第1項所示之
    金額及利息暨第2項所示之金額、利息及違約金，均為有理
    由，應予准許，逾此範圍之請求，為無理由，應予駁回。
五、本件原告勝訴部分係就民事訴訟法第427條訴訟適用簡易程
    序所為被告敗訴之判決，依同法第389條第1項第3款規定，
    應依職權宣告假執行，並依同法第392條第2項規定，依職權
    宣告被告如預供擔保，得免為假執行。
六、訴訟費用負擔之依據：民事訴訟法第79條。本件訴訟費用額
    ，依後附計算書確定如主文第3項所示金額。
中　　華　　民　　國　　110 　年　　11　　月　　23　　日
                  臺北簡易庭    法　官  葉藍鸚
訴訟費用計算書
項　　　　目             金 　額（新臺幣）　　    備  註
第一審裁判費　　　       3,640元
合　　　　計　　　       3,640元
以上正本係照原本作成。
如不服本判決，應於判決送達後20日內向本庭提出上訴狀（須按
他造當事人之人數附繕本）。如委任律師提起上訴者，應一併繳
納上訴審裁判費。
中　　華　　民　　國　　110 　年　　11　　月　　23　　日
                                書記官  林錫欽